---
title: "Trabalho-NoSQL"
output: 
  html_document:
    df_print: paged
  runtime: shiny
date: "2023-12-04"
---

```{r}
# Trabalho de BigData e NoSQL realizado por Gustavo Bee e Luiz Eduardo 
```

# Instalando os pacotes
```{r}
install.packages("mongolite")
install.packages("tidyverse")
install.packages("ggplot2")
```

# Rodando os pacotes
```{r}
library(mongolite)
library(ggplot2)
library(tidyverse)
```

# Fazendo conexão com o banco de dados
```{r}
abelha <- mongo(collection="abelhas", db="Abelhas", url= "mongodb://root:mongo@localhost")
```

# Pedindo o login e a senha (Obs.: às vezes pede, às vezes não)
```{r}
abelha$authenticate("root", "mongo")
```

# Juntando os dados do banco em uma variável
```{r}
dados = abelha$find()
```

# Contando quantas variáveis tem no banco
```{r}
abelha$count()
```

# Vendo as cinco primeiras linhas do banco
```{r}
abelha$find(limit = 5)
```

# Descrição de cada variável
```{r}
#state: state within the USA. Note, other is a collection of states for privacy reasons. And the United States state is the average across all states.

#num_colonies: number of honey bee colonies

#max_colonies: max number of honey bee colonies for that quarter

#lost_colonies: number of colonies that were lost during that quarter

#percent_lost: percentage of honey bee colonies lost during that quarter

#renovated_colonies: colonies that were 'requeened' or received new bees

#percent_renovated: percentage of honey bee colonies that were renovated

#quarter: Q1 is Jan to March, Q2 is April to June, Q3 is July to September, and Q4 is October to December

#year: year between 2015 and 2022

#varroa_mites: Percentage of colonies affected by a species of mite that affects honey bee populations

#other_pests_and_parasites: Percentage of colonies affected by a collection of other harmful critters

#diseases: Percentage of colonies affected by certain diseases

#pesticides: Percentage of colonies affected by the use of certain pesticides

#other: Percentage of colonies affected by an unlisted cause

#unknown: Percentage of colonies affected by an unknown cause
```

# Trazendo dados estatísticos das variáveis
```{r}
summary(dados)
```

# Criação do gráfico da distribuição do número de colônias por estado
```{r}
aggregation_string_geographic <- '[
  {
    "$group": {
      "_id": "$state",
      "total_colonies": { "$sum": "$num_colonies" }
    }
  },
  {
    "$sort": { "total_colonies": -1 }
  }
]'

result_geographic <- abelha$aggregate(aggregation_string_geographic)

df_geographic <- as.data.frame(result_geographic)

df_geographic_subset <- df_geographic[df_geographic$`_id` != "United States", ]

df_geographic_subset <- head(df_geographic_subset, 15)

ggplot(df_geographic_subset, aes(x = reorder(`_id`, -total_colonies), y = total_colonies)) +
  geom_bar(stat = "identity", fill = "blue") +
  labs(title = "Distribuição do Número de Colônias por Estado", x = "Estado", y = "Número de Colônias") +
  theme(axis.text.x = element_text(angle = 45, hjust = 1)) +
  scale_y_continuous(labels = scales::number_format(scale = 1e-3, suffix = "K"))
```

# Calculando a média e o desvio padrão do número de colônias
```{r}
string_media_std <- '[
  {
    "$group": {
      "_id": "$year",
      "mean_num_colonies": { "$avg": "$num_colonies" },
      "sd_num_colonies": { "$stdDevPop": "$num_colonies" }
    }
  }
]'

result <- abelha$aggregate(string_media_std)

result
```

# Criação do gráfico de variação do número de colônias ao longo dos anos
```{r}
aggregation_string_colonies_over_years <- '[
  {
    "$group": {
      "_id": "$year",
      "avg_num_colonies": { "$avg": "$num_colonies" }
    }
  },
  {
    "$sort": { "_id": 1 }
  }
]'

result_colonies_over_years <- abelha$aggregate(aggregation_string_colonies_over_years)

df_colonies_over_years <- as.data.frame(result_colonies_over_years)

df_colonies_over_years$`_id` <- as.numeric(as.character(df_colonies_over_years$`_id`))

ggplot(df_colonies_over_years, aes(x = `_id`, y = avg_num_colonies)) +
  geom_line(size=2,color = "blue") +
  geom_point(size=4,color="red") +
  labs(title = "Variação do Número de Colônias ao Longo dos Anos", x = "Ano", y = "Número Médio de Colônias") + theme_light()
```

# Calculando as perdas de colônias sendo agrupadas por ano
```{r}
pipeline <- '[{"$group": {"_id": "$year", "lost_colonies": {"$sum": "$lost_colonies"}}}]'

agg_result <- abelha$aggregate(pipeline, options = '{"allowDiskUse": true}')

# Convertendo o resultado para um dataframe para mostrar o resultado posteriormente
grouped_year <- data.frame(year = agg_result$`_id`, lost_colonies = agg_result$lost_colonies)

# Ordenando em ordem decrescente para mostrar as colônias que mais sofreram perdas
highest_lost_colonies <- grouped_year %>%
  arrange(desc(lost_colonies)) %>%
  head(10)

highest_lost_colonies
```

# Gráfico do número das colônias adicionadas por ano (1)
# Gráfico das colônias perdidas por ano (2)
# Gráfico da porcentagem das perdas por ano (3)
```{r}
# Colocando os dados no banco em outra variável
df <- abelha$find()

# Gráfico do total de colônias ao longo do tempo
ggplot(df, aes(x = year, y = added_colonies)) +
  geom_bar(stat = "identity") +
  labs(title = "Número das Colônias adicionadas por ano (2015-2022)", x = "Year", y = "Total Colonies") +
  theme_minimal()

# Gráfico do número das colônias perdidas por ano
ggplot(df, aes(x = year, y = percent_lost)) +
  geom_bar(stat = "identity") +
  labs(title = "Número das Colônias perdidas por ano (2015-2022)", x = "Year", y = "Total Colonies") +
  theme_minimal()

# Gráfico das porcentagem perdida ao decorrer dos anos
ggplot(df, aes(x = factor(year), y = percent_lost)) +
  geom_boxplot() +
  labs(title = "Porcentagem das Perdas por ano (2015-2022)", x = "Year", y = "Percentage Lost") +
  theme_minimal()
```

# Instalação de mais pacotes, esses servem para utilizar o shiny
```{r}
install.packages("shiny")
```

```{r}
install.packages("shinythemes")
```

```{r}
install.packages("DT")
```

```{r}
install.packages("shinyjs")
```

# Abrindo os pacotes
```{r}
library(shiny)
library(shinythemes)
library(DT)
library(shinyjs)
```

# Primeira aplicação
```{r}
ui <- fluidPage(
  useShinyjs(),
  theme = shinytheme("cerulean"),
  titlePanel("Análise de Colônias de Abelhas"),
  sidebarLayout(
    sidebarPanel(
      selectInput("estado", "Selecione o Estado", choices = unique(dados$state)),
      selectInput("variavel", "Selecione a Variável",
                  choices = colnames(dados))
    ),
    mainPanel(
      fluidRow(
        column(width = 12, DTOutput("tabela_opcoes")),
        column(width = 12, plotOutput("grafico")),
        column(width = 12, DTOutput("tabela_dados"))
      )
    ),
  )
)

server <- function(input, output) {
  dados_filtrados <- reactive({
    filter(dados, state == input$estado)
  })

  output$grafico <- renderPlot({
    aggregation_string_colonies_over_years <- paste0('[
      {
        "$match": { "state": "', input$estado, '" }
      },
      {
        "$group": {
          "_id": "$year",
          "avg_num_colonies": { "$avg": "$', input$variavel, '" }
        }
      },
      {
        "$sort": { "_id": 1 }
      }
    ]')

    result_colonies_over_years <- abelha$aggregate(aggregation_string_colonies_over_years)
    df_colonies_over_years <- as.data.frame(result_colonies_over_years)

    # Convertendo o ano para uma variável contínua
    df_colonies_over_years$`_id` <- as.numeric(as.character(df_colonies_over_years$`_id`))

    # Criando o gráfico de linhas com gráfico de ponto
    ggplot(df_colonies_over_years, aes(x = `_id`, y = avg_num_colonies)) +
      geom_line(size=2, color = "blue") +
      geom_point(size=4, color="red") +
      labs(title = paste("Variação do Número de Colônias ao Longo dos Anos -", input$variavel),
           x = "Ano", y = input$variavel) +
      theme_light()
  })
  output$tabela_dados <- renderDT({
    datatable(dados_filtrados(), options = list(pageLength = 10)) 
  })
  observe({
    runjs("$('.datatable').css('margin-left', '0px');")
  })
}

shinyApp(ui, server)
```

# Segunda aplicação
```{r}
ui <- fluidPage(
  titlePanel("Correlação entre Variáveis", windowTitle = "Correlação Shiny App"),
  sidebarLayout(
    sidebarPanel(
      selectInput("var1", "Escolha a Variável 1", choices = colnames(dados)),
      selectInput("var2", "Escolha a Variável 2", choices = colnames(dados)),
      br(),
      helpText("Selecione duas variáveis para visualizar a correlação."),
      br(),
    ),
    mainPanel(
      h4("Scatterplot e Correlação"),
      plotOutput("scatterplot"),
      tableOutput("correlation_table"),
      hr(),
      h4("Estatísticas Descritivas"),
      verbatimTextOutput("descriptive_stats"),
      style = "overflow-y: auto; max-height: calc(100vh - 80px);"
    )
  ),
  theme = shinytheme("flatly")
)

server <- function(input, output, session) {
  reset_selections <- eventReactive(input$reset, {
    list(
      var1 = NULL,
      var2 = NULL
    )
  })

  observe({
    updateSelectInput(session, "var1", selected = reset_selections()$var1)
    updateSelectInput(session, "var2", selected = reset_selections()$var2)
  })

  output$scatterplot <- renderPlot({
    req(input$var1, input$var2)
    
    ggplot(dados, aes(x = !!sym(input$var1), y = !!sym(input$var2))) +
      geom_point() +
      labs(title = paste("Scatterplot entre", input$var1, "e", input$var2),
           x = input$var1, y = input$var2) +
      theme_minimal() +
      scale_x_continuous(labels = function(x) format(x, scientific = FALSE)) +
      scale_y_continuous(labels = function(x) format(x, scientific = FALSE))
  })

  output$correlation_table <- renderTable({
    req(input$var1, input$var2)
    correlation_value <- cor(dados[[input$var1]], dados[[input$var2]])
    
    data.frame(Variavel1 = input$var1, Variavel2 = input$var2, Correlacao = correlation_value)
  })

  output$descriptive_stats <- renderPrint({
    req(input$var1, input$var2)
    
    mean_val_var1 <- mean(dados[[input$var1]])
    median_val_var1 <- median(dados[[input$var1]])
    sd_val_var1 <- sd(dados[[input$var1]])

    mean_val_var2 <- mean(dados[[input$var2]])
    median_val_var2 <- median(dados[[input$var2]])
    sd_val_var2 <- sd(dados[[input$var2]])

    cat("Estatísticas Descritivas para", input$var1, ":\n")
    cat("Média:", mean_val_var1, "\n")
    cat("Mediana:", median_val_var1, "\n")
    cat("Desvio Padrão:", sd_val_var1, "\n")

    cat("\nEstatísticas Descritivas para", input$var2, ":\n")
    cat("Média:", mean_val_var2, "\n")
    cat("Mediana:", median_val_var2, "\n")
    cat("Desvio Padrão:", sd_val_var2, "\n")
  })
}

shinyApp(ui, server)

```

# Terceira aplicação
```{r}
ui <- fluidPage(
  titlePanel("Análise de Métricas por Ano"),
  
  sidebarLayout(
    sidebarPanel(
      selectInput("ano1", "Escolha o primeiro ano:", unique(dados$year)),
      selectInput("ano2", "Escolha o segundo ano:", unique(dados$year)),
      checkboxGroupInput("estatisticas", "Selecione as estatísticas:",
                         choices = c("Média", "Mediana", "Desvio Padrão"),
                         selected = "Média")
    ),
    
    mainPanel(
      DTOutput("table")
    )
  )
)

server <- function(input, output) {
  summary_table <- reactive({
    dados_filtrados <- dados %>%
      filter(year %in% c(input$ano1, input$ano2))
    
    estatisticas <- lapply(input$estatisticas, function(estatistica) {
      switch(estatistica,
             "Média" = mean,
             "Mediana" = median,
             "Desvio Padrão" = sd)
    })
    
    dados_filtrados %>%
      group_by(year) %>%
      summarise(across(where(is.numeric), estatisticas))
  })
  
  output$table <- renderDT({
    datatable(summary_table(), 
              options = list(scrollX = TRUE)
    )
  })
}

shinyApp(ui, server)
```


